【裁判字號】    95,交聲,973
【裁判日期】    951130
【裁判案由】    聲明異議
【裁判全文】
臺灣彰化地方法院交通事件裁定         95年度交聲字第973號
原處分機關  交通部公路總局臺中區監理所彰化監理站
異  議  人
即受處分人  甲○○
上列異議人因違反道路交通管理處罰條例案件，對於交通部公路
總局臺中區監理所彰化監理站民國95年10月11日所為之處分（彰
監四字第裁64－G60A01558號裁決書），聲明異議，本院裁定如
下：
    主  文
異議駁回。
    理  由
一、按行車速度，依標誌或標線之規定，無標誌或標線者，在市
    區道路，時速不得超過50公里，在郊外道路時速不得超過
    60公里，道路交通安全規則第93條第1項第1款前段定有明文
    ；又按汽車駕駛人，行車速度，超過規定之最高時速，或低
    於規定之最低時速，除有第43條第1項第2款情形外，處新臺
    幣1,200元以上2,400元以下罰鍰，並記違規點數1點，道路
    交通管理處罰條例第40條、第63條第1項第1款亦有明文規定
    。再按處理違反道路交通管理事件，有關文書送達之程序，
    依行政程序法之規定。送達，不能依前2條之規定（即送達
    處所之送達及補充送達）為之者，得將文書寄存送達地之地
    方自治或警察機關，並作送達通知書2份，1份黏貼於應受送
    達人住居所、事務所、營業所或其就業處所門首，另1份交
    由鄰居轉交或置於該送達處所信箱或其他適當位置，以為送
    達。前項情形，由郵政機關為送達者，得將文書寄存於送達
    地之郵政機關」，亦分別為違反道路交通管理事件統一裁罰
    標準及處理細則第5條、行政程序法第74條第1、2項所明定
    。
二、聲明意旨略以：異議人未曾收到罰單，卻直接收到裁決書，
    且裁決書寄達之住址有誤，為此聲明異議云云。
三、經查：本件異議人甲○○所有車號L5Q－532號重型機車，於
    95年2月28日17時42分許，行經臺中市○○街1號前，因行車
    速度超過規定之最高時速（行車限速50公里，經測時速67公
    里，超速17公里）違規，經臺中市警察局交通警察隊依法逕
    行舉發，並掣開舉發通知單等情，有臺中市警察局中市警交
    字第G60A01558號舉發違反道路交通管理事件通知單、違規
    測速照片各1張在卷可憑，復為異議人所不否認，是異議人
    於前揭時、地之違規事實，堪予認定。雖異議人辯稱從未收
    受舉發通知單云云，惟前揭舉發通知單業由原舉發單位於95
    年3月28日以掛號寄送至異議人之戶籍地即彰化縣秀水鄉○
    ○村○○街9之1號，後因招領逾期而退回，原舉發機關遂將
    前揭舉發通知單寄存於送達地之郵政機關即秀水郵局，辦理
    寄存送達，此有個人基本資料查詢結果、臺中市警察局送達
    證書、郵寄信封各1件在卷可稽，是上開舉發通知單既經原
    舉發單位依據行政程序法第74條規定於95年5月19日寄存送
    達於秀水郵局，揆諸上開說明，該舉發通知單已生合法送達
    之效力，異議人以未收受前揭舉發通知單為由聲明異議，尚
    屬無據。至異議人另以上開裁決書就異議人之住址記載有誤
    置辯，惟其餘資料則均記載無誤，且不因此而否定上開裁決
    之有效性及異議人交通違規事實之認定，異議人此部分異議
    亦非可採。
四、綜上所述，異議人所有之L5Q－532號重型機車確有在前揭時
    、地超速行駛之違規行為，從而原處分機關依前揭道路交通
    管理處罰條例第40條第1項及第63條第1項裁處異議人罰鍰
    1,900元，並記違規點數1點，核無違誤，本件異議為無理由
    應予駁回。
據上論斷，應依道路交通案件處理辦法第19條，裁定如主文。
中    華    民    國    95    年    11    月    30    日
                  交通法庭    法  官  尚安雅
以上正本證明與原本無異。
如不服本裁定，應於送達後5日內向本院提出抗告狀（須附繕本
）。
中    華    民    國    95    年    12    月    6     日
                              書記官  廖建興


司法院資訊處製作；財團法人民間司法改革基金會備份。
